最高法院民事裁定　　　　　　　　　　　　　　　　九十一年度台上字第七六四號
　　上　訴　人　甲○○
　　訴訟代理人　黃榮謨律師
　　　　　　　　張瓊文律師
　　被 上 訴人　清雲技術學院
　　法定代理人　楊潔豪
　　訴訟代理人　吳秀菊律師
右當事人間請求損害賠償事件，上訴人對於中華民國九十一年二月五日台灣高等法院
第二審判決（九十年度上字第九一一號），提起上訴，本院裁定如左：
    主  文
上訴駁回。
第三審訴訟費用由上訴人負擔。
    理  由
按對於第二審判決上訴，非以其違背法令為理由，不得為之。又提起上訴，上訴狀內
應記載上訴理由，表明原判決所違背之法令及其具體內容，暨依訴訟資料合於該違背
法令之具體事實。民事訴訟法第四百六十七條、第四百七十條第二項定有明文。而依
同法第四百六十八條規定，判決不適用法規或適用法規不當者，為違背法令；依同法
第四百六十九條規定，判決有該條所列各款情形之一者，為當然違背法令。是當事人
提起上訴，如依民事訴訟法第四百六十八條規定，以第二審判決有不適用法規或適用
法規不當為理由時，其上訴狀或理由書應表明該判決所違背之法令條項，或有關判例
、解釋字號，或成文法以外之習慣或法理等及其具體內容，暨係依何訴訟資料合於該
違背法令之具體事實；如以民事訴訟法第四百六十九條所列各款情形為理由時，其上
訴狀或理由書應表明該判決有合於各該條款之具體內容，及係依何訴訟資料合於該違
背法令之具體事實。上訴狀或理由書如未依上述方法表明，或其所表明者，顯與上開
法條規定不相合時，即難認為已合法表明上訴理由，其上訴自非合法。本件上訴人對
第二審判決提起上訴，係以：上訴人對於「教評會」（教師評審委員會）之紀錄、報
告、評議書均一再表示係經偽造變造，原審竟認伊對其形式上真正不爭執，率爾認定
上訴人有毆打劉惠群。又不調查和解書係何人所為，逕認伊書立和解書係確有毆打劉
惠群之行為，亦與卷附證據不符。且被上訴人學校，非必為所謂之「有關機關」，不
得認定伊有毆打事實。該校五人小組之訪談報告，更係臨訟偽造云云，為其論據。惟
查上訴人所陳上述理由，無非係就原審依取捨證據、認定事實之職權行使所論斷：上
訴人於民國八十八年六月十四日下午四時許，在其任教之被上訴人學校內毆打同校教
師劉惠群致左鼻孔出血、左眼結膜下出血、右前臂屈側皮下瘀腫，經劉惠群提出傷害
告訴，嗣因和解而撤回告訴，業據劉惠群結證屬實，並有診斷證明書及和解書可證。
另上訴人告訴劉惠群誣告案件，則經檢察官不起訴處分確定。是上訴人有傷害劉惠群
之行為，堪以認定。被上訴人依劉惠群之申訴召開「教評會」予以處理。於八十七年
學年度「教評會」第六次會議審議「劉惠群老師受傷事宜」時，上訴人有到場列席報
告，嗣決議組成五人調查小組，由該五人小組提出訪談報告後，同學年度第七次教評
會會議乃決議認定上訴人有毆打劉惠群之事實，有會議紀錄及訪談報告足憑，並經證
人王坪結證無訛。被上訴人依其內部獎懲規則，通知上訴人將其解聘，自無不法行為
可言。上訴人本於侵權行為之法律關係，請求被上訴人賠償新台幣一百二十萬元之本
息，為無理由，不應准許等情，指摘其為不當，並就原審已論斷者，泛言原判決有理
由不備等之違法，而非表明該判決所違背之法令及其具體內容，暨依訴訟資料合於該
違背法令之具體事實，難認其已合法表明上訴理由。依首揭說明，應認其上訴為不合
法。
據上論結，本件上訴為不合法。依民事訴訟法第四百八十一條、第四百四十四條第一
項、第九十五條、第七十八條，裁定如主文。
中      華      民      國    九十一    年      四      月    二十五    日
                              最高法院民事第七庭
                                  審判長法官  蘇  茂  秋
                                        法官  徐  璧  湖
                                        法官  朱  建  男
                                        法官  曾  煌  圳
                                        法官  沈  方  維
      右正本證明與原本無異
                                              書  記  官
中      華      民      國    九十一    年      五      月      七      日
